最高法院刑事判決　　　　　　　　　　　　　　　九十一年度台上字第一一四五號
　　上訴人　台灣高等法院檢察署檢察官
　　被　告　甲○○
右上訴人因被告侵占案件，不服台灣高等法院中華民國九十年十一月二十八日第二審
更審判決（九十年度上更(二)字第三四五號，起訴案號：台灣台北地方法院檢察署八十
四年度偵字第八三七二號），提起上訴，本院判決如左：
    主  文
上訴駁回。
    理  由
按刑事訴訟法第三百七十七條規定，上訴於第三審法院，非以判決違背法令為理由，
不得為之。是提起第三審上訴，應以原判決違背法令為理由，係屬法定要件。如果上
訴理由狀並未依據卷內訴訟資料，具體指摘原判決不適用何種法則或如何適用不當，
或所指摘原判決違法情事，顯與法律規定得為第三審上訴理由之違法情形，不相適合
時，均應認其上訴為違背法律上之程式，予以駁回。本件上訴意旨略稱：(一)、證人陳
金菊郵局帳戶由新台幣（下同）二、三十萬元暴增為一千多萬元，陳金菊稱十幾年前
開設，惟陳忠信則稱二十幾年前開設，該帳戶款項之流向被告甲○○所述與事實不符
，原判決卻認為該帳戶係全體效勞生捐款，由其等自行管理，與告訴人財團法人台北
市行天宮（下稱行天宮）無關。又被告於民國八十三年七月為告訴人開除不再擔任告
訴人北投分宮住持後，何以提領上開帳戶之款剩下一二四元，將三百七十七萬零一百
四十六元「交返」告訴人，且不再利用上開帳戶，凡此被告本於主觀上將告訴人廟產
「交返」之意思與客觀上亦有返還廟產之行為，均足以證明被告確有利用陳金菊郵局
帳戶侵占告訴人財產之事實，惟原判決卻認定「北投分宮效勞生成立愛心互助會，並
存入陳金菊郵局帳戶之款項，係全體效勞生共有，自非告訴人之財產甚明」。其認事
用法違背論理法則，且有應於審判期日調查之證據未予調查之違背法令。(二)、被告於
偵查中初次供稱：「我接住持後，陳金菊讓我使用帳戶，……我收到錢後把錢存入」
，八十四年七月六日檢察官問：「八十三年二月五日由陳金菊戶頭提領三百多萬元為
何到了（同年）七月二十二日才把該款交予行天宮？」被告供稱：「當時二月五日是
領支票出來沒換現金，而告訴信徒這些錢他們自己可收回，但後來沒人收回，故才存
入短期存款。之後我被行天宮黃忠臣強制免職，我就無法做，在七月我被免職的。後
來這筆錢既然無法收回故才將利息及那筆錢交返行天宮。」此與前述陳金菊郵局提領
之情形相符，惟原判決認定被告未利用陳金菊郵局帳戶侵占告訴人財產，其認事用法
殊違反論理法則。(三)、就被告侵占廟產乙事，告訴人雖於八十四年三月三十日及同年
四月一日進行訪談，但為求週延，告訴人曾在同年四月八日及九日二次請被告及楊鄒
祝與證人陳金菊、林緞對質，惟被告均避不見面，陳金菊、林緞當時表示被告甲○○
確有從事上述不法行為，對甲○○採取逃避態度，令其陷於不義，頗不諒解。該二次
訪談內容與被告之供述及證人陳金菊、林緞說詞相符，自足為不利於被告之事實認定
。(四)、告訴人所訂管理規則第八條明定：「本宮及分宮之財務，悉歸本宮統一管理，
……不得藉本宮信譽圖利，且要遵守國法」，且告訴人正式函示：「為濟助本宮同仁
之捐款，須報由董事會指派專人辦理」，被告在偵查中承認知悉上開規則，其卻在接
任告訴人北投分宮住持後利用陳金菊郵局帳戶收取信徒捐款，被告違反宮規之上開犯
行確已構成業務侵占罪。惟原判決認為告訴人管理規則係有關告訴人財務管理，與被
告是否構成本件犯行無關。雖告訴人在原審法院一再陳明，原審法院卻未於審判期日
加以調查，亦有應於審判期日調查之證據未予調查之違背法令。(五)、原判決以證人江
嬌之證言認定被告報繳行天宮及回存陳金菊帳戶款項合計八百九十七萬餘元已逾領出
之八百九十二萬餘元，而無侵占可能。果若如此，何以被告前辯稱係以三百餘萬元資
助或捐助他人，繼又於民事案件中辯稱係作走廊白鐵架工程？原判決就此不利被告之
事證，未於判決內明，不無判決不載理由之違法等語。
惟查本件原判決以公訴意旨略以：被告原係告訴人行天宮北投分宮代理住持，八十一
年一月間起，因見資深信徒陳金菊年邁且未受教育，利用職務之便，意圖為自己不法
之所有，將業務上收取之信徒捐款，存入陳金菊開設之台北郵局八十三支局0000
000帳戶內，由其保管該存摺，另一信徒楊鄒祝保管陳金菊印章，被告僅將信徒捐
款之一部分報繳行天宮北投分宮（下稱北投分宮），自八十一年三月三日起至八十三
年七月間止連續侵占信徒捐款達一千四百六十九萬二千一百四十六元，因認被告涉有
刑法第三百三十六條第二項之業務侵占罪嫌。係以告訴人之指訴、陳金菊、楊鄒祝、
林緞證言，及董事會議紀錄、存摺、捐款收據、行天宮管理規則、行天宮宮規、錄音
紀錄、錄音帶、行天宮捐助及組織章程、感謝狀、聲明啟事為論據。然訊據被告固坦
承於七十七年間起擔任北投分宮住持，但堅決否認有業務侵占犯行，辯稱：陳金菊郵
局帳戶內款項係北投分宮全體效勞生所捐助，而非信徒向行天宮捐款，自不屬行天宮
財產。且該帳戶內所有錢財均由林緞、陳金菊、楊鄒祝管理使用，並無侵占犯行等語
。經查(一)、依卷附財團法人台北市行天宮捐助及組織章程第二十三條第一款及行天宮
台北市本宮北投鎮分宮三峽鎮分宮管理規則第十二條規定，行天宮係以每年春秋兩季
祈安法會信眾酬謝及契孫與浴佛信眾酬謝之款項，作為經費來源，平日並無接受信徒
捐款。再北投分宮效勞生均係於該宮服務之信徒義工，全體效勞生並成立愛心互助會
，共同捐助款項，再存入陳金菊於六十八年二月五日開立之台北郵局八十三支局00
00000號帳戶內。而全體效勞生捐款目的在於資助貧戶喪葬費或捐助殘障、育幼
院等養護機構及佛教團體，所有款項均由效勞生自行管理、處分，與行天宮完全無關
，更無報繳行天宮之義務等情，業據證人陳金菊於偵查及原審法院上訴審（偵查卷第
九十六頁背面、九十七頁、原審法院上訴卷第二三五頁背面）；證人楊鄒祝於偵查、
原審法院上訴審、更(一)審（偵查卷第七十七頁、原審法院上訴卷第二三三頁背面、二
三四頁、更(一)審卷(一)第五十五頁背面、五十六頁）；證人林緞於偵查、第一審、原審
法院上訴審（偵查卷第二十五頁背面、第一審卷第一一四頁背面、原審法院上訴卷第
二三四頁背面、二三五頁）；證人即陳金菊之子陳忠信於原審法院更(二)審（原審法院
九十年六月十九日訊問筆錄）；證人即北投分宮效勞生黃張悔於原審法院更(二)審（原
審法院九十年六月十九日訊問筆錄）；證人即北投分宮效勞生江嬌於原審法院更(二)審
（原審法院九十年十月九日訊問筆錄）證述屬實，復有臺灣北區郵政管理局九十年五
月三十一日支00000000｜○○二號函在卷可稽。足見北投分宮效勞生成立愛
心互助會，並存入陳金菊郵局帳戶之款項，係全體效勞生共有，自非告訴人之財產甚
明。告訴人指稱：被告利用擔任北投分宮代理住持期間，將信徒捐獻行天宮款項存入
陳金菊之郵局帳戶內，顯與事實不符。(二)、依證人陳金菊、楊鄒祝、林緞於偵查、第
一審及原審調查中之證言（偵查卷第二十二頁、二十五頁背面、一二三頁、第一審卷
一一四頁、原審法院上訴卷第二三四頁背面、二三五頁、上更(一)卷第五十五頁背面、
五十六頁）及陳忠信、黃張悔、江嬌於原審法院調查中之證言（原審法院上更(二)卷(一)
第一○一至一○六頁、卷(二)第九十六至一○○頁），陳金菊郵局存摺、印章係分別由
陳金菊、林緞保管，帳戶款項由林緞決定如何使用，存款則由楊鄒祝辦理，所有款項
均係用來支付行天宮無法顧及之祭典、小項開支及捐贈行善，而於使用前，並須先於
恩主公面前擲茭獲得同意，被告均未參與提領使用之程序，亦未將信徒捐款存入陳金
菊郵局帳戶內，再將款項提出據為己有。告訴人指被告利用陳金菊郵局帳戶存入信徒
向行天宮之捐款，除部分報繳行天宮外，其餘則在陳金菊不知情下不法據為己有，以
及公訴人依陳金菊、楊鄒祝、林緞之證言，指被告有侵占之犯行，要屬無據。(三)、告
訴人提出證人陳金菊（法號真兔）、林緞（法號真心）於八十四年三月三十日及同年
四月一日在行天宮北投投分宮後殿會客室內接受律師魏千峰及行天宮代表人黃忠臣之
訪談錄音帶，經原審法院勘驗結果，陳金菊、林緞固曾談及「被告說要建養老院，先
存到存摺，再一次捐給廟」、「存摺在被告那裡，是被告拿去」、「被告來時說要建
醫院，大家效勞生剩錢捐的，用這存摺簿讓被告存」云云。然此並非各該證人在法庭
經由具結、詰問等程序所為之陳述，已難輕信。且彼二人於第一審偵審中及原審法院
分別結證稱：係由彼二人分別保管郵局存摺、印章，款項由林緞決定使用，存提款則
由楊鄒祝辦理，所有款項用來支付捐贈行善等事宜，被告均未參與等情。況縱被告有
如陳金菊、林緞於訪談時所稱「以建立養老院為名，將效勞生之捐獻存入陳金菊郵局
帳戶，並有保管該帳戶存摺」之事實，然細察該錄音帶譯文，陳金菊、林緞於訪談時
係稱由二人自行保管存摺印章，且未曾指稱被告於保管存摺期間，有擅自提領款項，
並據為己有之事自不得憑此訪談錄音內容，推定被告有侵占之犯行。(四)、證人陳金菊
於第一審調查時雖證稱：「簿子、印章是由甲○○、我、林緞三人一起保管，放在廟
中箱子裏，三人均可拿。甲○○、我、林緞三人決定提領錢。」（第一審卷第一一四
頁）被告於偵查中亦稱：「我接住持後，陳金菊讓我使用帳戶。……我收到錢就把錢
存入。」（偵查卷第二十一頁）。惟陳金菊於原審法院上訴審已明確改稱：「000
0000號存摺是由我保管的，但是存摺及印章都放在一個箱子裡，有上鎖。帳戶的
錢是義工的，存、領款皆是楊鄒祝在辦理。」（原審法院上訴卷第二三五頁背面）。
且被告縱有與陳金菊、林緞一同保管存摺、決定提款，及將信徒捐獻存入陳金菊郵局
帳戶，然依卷內事證，並無證據證明被告於陳金菊、林緞共同保管存摺、決定使用款
項期間，有擅自提領款項之事，自不得以證人陳金菊上開證言及被告供述，據以認定
被告有將效勞生之捐款存入陳金菊郵局帳戶後，再自行挪用侵占之犯行。(五)、公訴人
指被告自八十一年三月三日起至八十三年七月間，連續侵占信徒捐款達一千四百六十
九萬二千一百四十六元，並未明其核算之依據，已屬無據。而告訴人所指侵占之金
額或為上述公訴人所指之數額，或為八百九十六萬二千元，或為八百九十二萬二千元
，即陳金菊郵政存簿儲金儲金簿所示下列提領金額：八十一年三月三日一百七十萬元
、同年六月十五日三十萬元，同年七月十日五十萬元、同年八月二十二日八十八萬元
、同年十一月十日一百萬元、同年十二月二十八日五十萬元、八十二年一月十一日三
十萬元、同年六月十六日三十萬元、八十三年二月五日三百三十萬元、同年四月二十
三日十一萬元、同年七月二十二日三萬二千元，前後說詞不一。且楊鄒祝於偵查中證
稱：「錢是由我存、提領的，甲○○並沒有用過。甲○○沒有指定錢的用途，均是我
們效勞生在決定的。」、「錢不是甲○○叫我領的，是林緞、陳金菊叫我去存、領，
我就去存、領。」（偵查卷第二十五頁背面、二十六、一二三頁背面），於原審法院
前審亦證稱：「領錢是林緞拜託我領，因我住在那，比較近。開陳金菊戶頭，用錢是
林緞決定，大家信任他，由他決定。提款單是我去郵局臨時拜託人家寫的，印章是我
蓋的，去林緞那裡拿，而存摺在廟裡抽屜。」（原審法院更(一)審卷(一)第五十五頁背面
、五十六頁）。原審將陳金菊郵局帳戶各筆提款單上筆跡送內政部警政署刑事警察局
鑑定結果，均與被告及楊鄒祝筆跡不相符合，有內政部警政署刑事警察局八十六年八
月二十一日刑鑑字第五六二七一號鑑驗通知書在卷可稽，核與證人楊鄒祝證稱「提款
時臨時找人代筆」情節相符。則楊鄒祝既均係依陳金菊、林緞指示辦理存提款，被告
亦不曾自行提款，自不得認陳金菊該郵局帳戶之提款係被告所為並加以侵占。(六)、告
訴人於對被告提起附帶民事訴訟時，雖主張依上述陳金菊郵局儲金簿所提領之款項共
計八百九十二萬二千元為被告所侵占，並經原審法院民事庭認定該款扣除被告於八十
二年七月十四日以陳金菊名義向告訴人報繳捐款二百萬元，八十三年七月二十二日以
陳金菊名義報繳作醫院捐款三百七十七萬零一百四十六元，尚差三百十五萬一千八百
五十四元，因而判決被告應給付告訴人三百十五萬一千八百五十四元，雖有卷附原審
法院民事庭八十七年度重訴字第一五一號民事判決可參。惟上述陳金菊郵局帳戶八十
一年三月三日提款一百七十萬元部分，係由林緞補足三十萬元，合計二百萬元，於當
日以定存存入八十三支局；及至八十一年六月十五日，再自陳金菊郵局帳戶提款返還
林緞墊付之三十萬元；而該筆定期存款二百十五萬一千三百三十七元（含利息）於到
期日八十二年三月三日存回陳金菊郵局帳戶。又八十一年十一月十日提款一百萬元部
分，係直接以定存存入八十三支局，並於八十二年三月三日回存一百零一萬四千四百
十元（含利息）陳金菊郵局帳戶。另八十一年十二月二十八日提款五十萬元部分，原
為支付購置養老院定金，後因地點不合，遂於八十一年十二月三十一日回存帳戶內，
業經證人江嬌證述無訛（原審法院上更(二)卷(二)第九十七、九十八頁），並有陳金菊郵
局帳戶之郵政存簿儲金儲金簿影本在卷為憑。雖原審法院向郵政儲金匯業局函取證人
江嬌所稱定存資料（按卷附陳金菊郵局存簿儲金帳戶存提款詳情表係活期存款），經
該局以九十年十月三十一日管00000000字號函復載稱：「因相關存提款資料
已逾檔案保管年限（五年），無法提供。」然證人江嬌於原審作證時，業已提出儲戶
陳金菊提款金額一百七十萬元、一百萬元之郵政存簿儲金提款單；存款人為陳金菊第
0000000號、第0000000號之二百萬元、一百萬元郵政定期儲金整存整付存單；儲戶陳
金菊轉存金額二百十五萬一千三百三十七元、一百零一萬四千四百三十元之郵政定期
儲金轉存申請書及存摺明細為證。而上開之存單、提款單、轉存申請書均蓋有郵局公
印、承辦人員印鑑章，並與告訴人提出之陳金菊郵局帳戶郵政存簿儲金儲金簿影本所
載存提款紀錄相符（八十四年度偵字第八三七二號卷第一○至一五頁），自堪信為真
實。告訴人指稱被告利用陳金菊郵局帳戶提領八百九十二萬二千元，縱然屬實，惟告
訴人自承被告分別於八十二年七月十四日、八十三年七月二十二日報繳二百萬元、三
百七十七萬零一百四十六元，而陳金菊郵局帳戶八十一年六月十五日提款三十萬元係
歸還林緞墊付之款項；八十一年三月三日提款一百七十萬元、八十一年十一月十日提
款一百萬元、八十一年十二月二十八日提款五十萬元均已回存陳金菊郵局帳戶，則被
告報繳行天宮及回存陳金菊郵局帳戶款項合計八百九十七萬零一百四十六元，已逾陳
金菊郵局帳戶領出之八百九十二萬二千元款項（因定存回存時包括利息），被告亦無
侵占之可能，自不得以上開民事判決判令被告應返還三百十五萬一千八百五十四元，
即認被告有侵占該筆款項犯行。(七)、雖證人即行天宮住持鄭明清於原審法院前審證稱
：「信徒捐錢給廟要開收據。效勞生就是信徒，並沒有證件。效勞生是比較虔誠的，
稱呼而已。效勞生、信徒捐出來的財產應該不會沒有開收據。……收據有恩主公建款
收據、春秋季祈安法會收據、給恩主公作契孫收據三種。」證人即北投分宮現任代理
住持連均聰於原審法院前審亦證稱：「效勞生、信徒都一樣，效勞生即是義工。效勞
生捐出來的錢都要開收據。」（原審法院上更(一)卷第五十二頁背面、五十三、五十四
頁）。依證人鄭明清、連均聰所證，北投分宮效勞生均係該宮信徒，效勞生向行天宮
捐款，始由行天宮開立收據，捐款收據種類計有恩主公建款收據、春秋季祈安法會收
據、給恩主公作契孫收據三種。惟證人即效勞生陳金菊、林緞、陳忠信、黃張悔、江
嬌均證稱全體效勞生成立愛心互助會，並自行捐款存入陳金菊郵局帳戶內，款項均用
來捐贈及行善，顯見陳金菊郵局帳戶內款項均非效勞生向行天宮捐贈，自非屬行天宮
所有。再北投分宮效勞生曾捐贈行天宮十萬元，並以陳金菊名義捐贈行天宮五百萬元
；財團法人恩主公醫院三百萬元、二百萬元、三百七十萬元及七萬一百四十六元，有
行天宮感謝狀、財團法人恩主公醫院感謝狀、捐款收據在卷為憑（偵查卷第一三五至
一四○頁）。而行天宮於感謝狀內明白記載「茲承北投分宮效勞生一同參加本宮祈安
法會捐贈新台幣壹拾萬元正，特此申謝」，倘該等款項係各信徒捐贈行天宮，理當由
行天宮各別開立收據交付捐獻之信徒，而無不立收據，反卻另行具函感謝「北投分宮
全體效勞生」之理。足見證人陳金菊、林緞、陳忠信、黃張悔、江嬌證稱陳金菊帳戶
內款項係全體效勞生所有，並用來捐贈行善，確與事實相符。況亦查無證據證明陳金
菊郵局帳戶內存款，係效勞生欲捐贈行天宮之款項。證人鄭明清、連均聰上開證言自
不得為被告不利之依據。(八)、被告於偵查中另稱：「八十三年二月五日由陳金菊戶頭
提領三百三十萬元，到了七月二十二日才把該款（即三百七十七萬零一百四十六元）
交還行天宮，係因當時二月五日是領支票出來沒換現金，而告訴信徒這些錢他們自己
可收回，但後來沒人收回，故才存入短期存款。……在七月間我被免職的。後來這筆
錢無法收回，故才將利息及那筆錢交返行天宮」（偵查卷第九十五頁背面）。惟證人
楊鄒祝於偵查中證稱：「八十三年二月五日提領三百三十萬元，本來這些錢是要還給
義工的，但都沒有人來拿，放了三個月後，再加錢，於六月又捐還廟裡。因他們說法
官要查帳簿，我們才會寫帳簿。」（偵查卷第二十五頁背面、二十六頁），及至原審
法院前審亦證稱：「陳金菊先生在加護病房時，怕死後會有稅的問題，才趕快把錢領
出來，是八十三年二月五日提領三百三十萬元這筆。放在抽屜裡面，可能是支票或定
存單。後來又有效勞生再增加下去，才會有三百七十萬元。捐給恩主公有收據，至於
是否有存入陳金菊帳戶內，我不清楚。三百七十萬元是捐給行天宮的。」（原審法院
更(一)卷(二)第六十八頁背面、六十九頁背面、七○頁），證人楊鄒祝既明確證稱八十三
年二月五日係依陳金菊指示提領三百三十萬元返還效勞生未果，嗣因無人領回，始捐
贈行天宮；且北投分宮效勞生確以陳金菊名義捐贈行天宮五百萬元，亦經查明有如前
述，該筆款項自非被告侵占。(九)、至卷附董事會議紀錄係行天宮董事表決通過依行天
宮捐助及組織章程第十二條解聘被告之決議；陳金菊郵局存摺係該帳戶內存提款之明
細；捐款收據則為以陳金菊名義捐贈財團法人恩主公醫院之憑證；行天宮管理規則係
有關行天宮第三代住持與代理住持外一切役員幹部之選任、資格，及行天宮財務管理
、使用；行天宮宮規為聖門弟子、效勞生應奉行遵守之條規及懲戒處分規約；行天宮
捐助及組織章程為關於行天宮之任務、組織、職權、會議召開、經費及懲戒之規定；
感謝狀係行天宮申謝陳金菊或北投分宮效勞生一同參加祈安法會捐贈之款項，及財團
法人恩主公醫院申謝以陳金菊名義所為之捐贈；聲明啟事係行天宮就台北市議員對民
政局質詢有關行天宮承購設置圖書館及恩主公醫院房地是否有公款私借情形所作之聲
明，均與被告是否構成本件犯行無關。公訴人以上開董事會議紀錄等事證資為被告論
罪之依據，自無可採。原判決綜合上情，因認查無證據證明被告有業務侵占犯行，因
而維持第一審諭知被告無罪之判決，駁回檢察官在第二審之上訴，已詳予說明其證據
之取捨及論斷之基礎，所為論述，均有卷存資料可資覆按，從形式上觀察，並無所謂
違背法令情形。按證據之取捨屬於事實審法院之職權，其取捨苟不違背經驗法則或論
理法則，即不生判決違背法令問題。告訴人所提出之錄音帶，係告訴人代表人黃忠臣
等與證人陳金菊、林緞私下談話之錄音，其證據力自不若陳金菊、林緞於偵審中具結
後所為之證言，原審採信陳金菊、林緞於偵審中之證言，已於理由內說明其取捨之情
形，難謂與證據法則有違背，不容任意指為違法。事實審法院對於證據之取捨，依法
雖有自由判斷之權，然積極證據不足證明犯罪事實時，被告抗辯或反證縱屬虛偽，仍
不能以此資為積極證據應予採信之理由。原判決已調查說明，陳金菊郵局帳戶款項係
北投分宮全體效勞生自行捐款，用來捐贈行善，為全體效勞生所有，並非告訴人之財
產，且該帳戶之存摺、印章分別由陳金菊、林緞保管，並由林緞決定如何使用，再於
恩主公前擲茭獲得同意後，據以指示楊鄒祝提領，被告並未參與或持有該款項，查無
積極證據證明被告有侵占之犯行，因而維持第一審諭知無罪之判決。其餘上訴意旨並
未依據卷內資料具體指摘原判決有何違背法令之情形，仍執陳詞，或就原判決已調查
說明之事項，或以被告部分之辯解不盡可信，就原審證據取捨及判斷證據證明力之職
權行使，任意指摘其違法，再為事實上之爭執，難認係適法上訴第三審之理由。本件
上訴為違背法律上之程式，應予駁回。又本件雖屬刑事訴訟法第三百七十六條第三款
所列之案件，惟於八十四年十月二十日修正公布之刑事訴訟法施行前，原得上訴於第
三審法院，且已繫屬於法院，依刑事訴訟法施行法第五條第一項規定，仍應依施行前
之法定程序終結之，附此明。
據上論結，應依刑事訴訟法第三百九十五條前段，判決如主文。
中      華      民      國    九十一    年      三      月      七      日
                              最高法院刑事第三庭
                                  審判長法官  董  明  霈
                                        法官  林  茂  雄
                                        法官  王  居  財
                                        法官  張  祺  祥
                                        法官  郭  毓  洲
      右正本證明與原本無異
                                              書  記  官
中      華      民      國    九十一    年      三      月     十三     日
